【裁判字號】    89,易,1373
【裁判日期】    891230
【裁判案由】    就業服務法
【裁判全文】
臺灣臺北地方法院刑事判決              八十九年度易字第一三七三號
    公  訴  人  臺灣臺北地方法院檢察署檢察官
    被  告  乙○○
右列被告因就業案件，經檢察官聲請簡易判決處刑（八十八年度偵字第二五六七二號
），本院改依通常訴訟程序審理，判決如左：
    主      文
乙○○雇主違反不得聘僱未經許可之外國人之規定，其聘僱人數為二人，處拘役伍拾
日，如易科罰金以佰元折算壹日。
    事      實
一、乙○○為韓商台宇股份有限公司台灣分公司（下稱台宇公司）負責人，自民國八
    十八年九月四日起，未經主管機關許可，擅自僱用韓國籍之丙○○、丁○○二人
    ，在台北市松山區○○○路○段一三四號三樓之台宇公司內，擔任電腦產品維修
    之工作。
二、案經台北市政府警察局松山分局報告台灣台北地方法院檢察署檢察官偵查起訴。
    理      由
一、被告乙○○經傳喚未到，惟查被告於警訊中雖辯稱本件韓國籍之丙○○、丁○○
    之薪資係由他人轉發，與伊並無關係云云；惟依卷附行政院勞工委員會函所示本
    件被告確有右揭犯行，且證人即台宇公司職員甲○○到庭結證稱：被告是被總公
    司派來台灣當負責人，丙○○及丁○○約在八十八年三月間到台宇公司工作，丙○○做電腦產品維修，二人都是屬於電子部門，上班好像要打卡，工作上也使用
    公司的設備等語，足見丙○○、丁○○二人確係台宇公司之職員，受乙○○之僱
    用而在台宇公司內工作，事證明確，被告犯行已堪確定。
二、核被告所為係違反就業服務法第五十三條第一款之規定，應依同法第五十八條第
    一項後段處罰。爰審酌被告犯罪之動機、目的、手段、品行、智識程度、所生危
    害及犯罪後之態度等一切情狀，量處如主文所示之刑，並諭知易科罰金之標準，
    以資懲儆。
三、被告經合法通知，無正當理由不到庭，本院認為本件為應科拘役之案件，爰不待
    其陳述，逕行判決，併此敘明。
據上論斷，應依刑事訴訟法第二百九十九條第一項前段、第三０六條、第四百五十二
條、就業服務法第五十八條第一項後段、刑法第十一條前段、第四十一條、罰金罰鍰
提高標準條例第二條判決如主文。
本案經檢察官高怡修到庭執行職務
中      華      民      國      八十九      年     十二   月    三十    日
                                      臺灣臺北地方法院刑事第五庭
                                          法  官  劉  亭  柏
右正本證明與原本無異。
如不服本判決，應於判決送達後十日內，向本院提出上訴狀。
          書記官  羅  欣  宜
中      華      民      國      八十九      年     一     月     三     日
附錄本案論罪科刑法條全文
就業服務法第五十三條
雇主不得有左列行為：
一、聘僱或留用未經許可或許可失效之外國人。
二、以本人名義聘僱外國人為他人工作。
三、未經許可聘僱或留用他人所申請聘僱之外國人。
四、指派所聘僱之外國人從事申請許可以外之工作。
就業服務法第五十八條
違反第五十三條第一款、第二款或第三款規定，其聘僱或留用人數為一人者，處六月
以下有期徒刑、拘役或科或併科新台幣九萬元以下罰金；其聘僱或留用人數為二人以
上者，處三年以下有期徒刑、拘役或科或併科新台幣三十萬元以下罰金。
法人之代表人、法人或自然人之代理人、受僱人或其他從業人員，因執行業務犯前項
之罪者，除處罰其行為人外，對該法人或自然人亦科以前項之罰金。


司法院資訊處製作；財團法人民間司法改革基金會備份。
